臺灣臺北地方法院民事裁定　　　　　　　100年度抗字第307號
抗　告　人　柯俊安
相　對　人　和潤企業股份有限公司
法定代理人　蘇燕輝
上列當事人間本票裁定事件，抗告人對於中華民國100年10月25
日本院100年度司票字第11486號裁定提起抗告，本院裁定如下：
    主  文
抗告駁回。
抗告程序費用新臺幣壹仟元由抗告人負擔。
    理  由
一、按執票人依票據法第123條規定，聲請法院裁定許可對發票
    人強制執行，係屬非訟事件，此項聲請之裁定，及抗告法院
    之裁定，僅依非訟事件程序，就本票形式上之要件是否具備
    予以審查為已足，並無確定實體上法律關係存否之效力，如
    發票人就票據債務之存否有爭執時，應由發票人提起確認之
    訴，以資解決（最高法院57年度臺抗字第76號、56年臺抗字
    第714號判例意旨參照）。又法院於非訟事件不得為實體上
    之審查，故發票人縱有實體上之爭執，應另行提起確認之訴
    ，法院仍應為准許本票強制執行之裁定（臺灣高等法院暨所
    屬法院83年度法律座談會民事類第48號研討結果參照）。
二、相對人聲請意旨略以：其執有抗告人於民國100年6月6日簽
    發本票1紙，內載金額新臺幣（下同）30萬元，付款地在相
    對人公司事務所，利息按年息20%計算，免除作成拒絕證書
    ，到期日100年9 月8日，詎到期後經提示未獲付款，為此提
    出本票1紙（下稱系爭本票），聲請裁定就上開金額及依約
    定週年利率計算之利息准許強制執行等語。
三、抗告意旨略以：抗告人係於100年9月16日收到監理所罰單才
    得知名下有部汽車，抗告人係應徵工作向公司預借20萬元，
    公司表示將為抗告人申辦汽車貸款30萬，公司經理林武忠、
    李育忠於6月底告知抗告人貸款已下來，扣掉手續費只剩下9
    萬元，公司幫忙繳納前3期貸款，其餘貸款均應由抗告人自
    行負責，抗告人因遭受公司相關人員出言恐嚇，心生畏懼，
    只好默默承受，關於系爭本票債務一事尚有疑慮，爰依法提
    起抗告，請求廢棄原裁定等語。
四、經查，系爭本票從形式上觀之，要件並無不合，而原審就系
    爭本票為形式上之審查，認其已具備本票各項記載事項，合
    於票據法第120條規定，屬有效之本票，乃裁定准許強制執
    行，並無不合；抗告人所為前揭抗辯縱為屬實，亦屬實體法
    上之抗辯事由，相對人就此既有爭執，即為實體法律關係之
    爭執，要非訟事件程序所得審究之事由，揆諸前開說明，自
    應由抗告人另循訴訟程序謀求解決，尚不得於本件非訟程序
    中為此爭執，抗告法院亦不得予以審究，本件仍應為許可強
    制執行之裁定。從而，抗告意旨指摘原裁定不當，求予廢棄
    ，為無理由，應予駁回。
五、據上論結，本件抗告為無理由，依非訟事件法第46條、第21
    條第2項、第24條第1項，民事訴訟法第495條之1第1項、第
    449條第1項、第78條，裁定如主文。
中    華    民    國   100    年    12    月    20    日
                  民事第六庭    審判長法  官  林麗真
                                      法  官  張文毓
                                      法  官  李家慧
以上正本係照原本作成。
本裁定不得抗告。
中    華    民    國   100    年    12    月    20    日
                                      書記官  康翠真